【裁判字號】    98,訴,815
【裁判日期】    990111
【裁判案由】    搶奪等
【裁判全文】
臺灣雲林地方法院刑事判決               98年度訴字第815號
公  訴  人  臺灣雲林地方法院檢察署檢察官
被      告  丁○○
上列被告因搶奪等案件，經檢察官提起公訴（98年度偵字第3560
號），嗣於準備程序進行中，就被訴事實為有罪之陳述，本院依
簡式審判程序審理，判決如下：
    主  文
丁○○犯竊盜罪，累犯，處有期徒刑陸月；又共同犯搶奪罪，累
犯，處有期徒刑壹年貳月。應執行有期徒刑壹年陸月。
    事  實
一、丁○○前因竊盜案件，經本院判處有期徒刑1 年2 月確定，
    甫於民國96年7 月12日縮刑期滿執行完畢。詎其不知悔改，
    先於98年3 月22日凌晨某時許，意圖為自己不法所有，在雲
    林縣麥寮鄉○○村○○街22號丙○○住處前，持自備鑰匙1
    支，竊取丙○○之車牌號碼NSP-962 號重型機車供己代步之
    用，又於同日上午7 時許，騎乘該機車前往雲林縣麥寮鄉「
    金來來釣蝦場」搭載乙○○出遊，至同日8 時許，行經雲林
    縣虎尾鎮○○路77號前，見甲○○左肩背皮包於路旁行走，
    ，遂與丁○○共同基於意圖為自己不法所有之犯意聯絡，由
    丁○○騎車接近甲○○，趁甲○○不及防備之際，由後座之
    乙○○徒手搶奪甲○○左肩皮包1 個（內有現金新臺幣1 萬
    多元、身分證、健保卡、駕駛執照各1 張、金項鍊、金手鍊
    各1 條），得手後隨即逃逸，並將所得財物朋分花用一空。
    嗣經警調閱案發現場附近之監視器畫面，始循線查獲。
二、案經雲林縣警察局虎尾分局報請臺灣雲林地方法院檢察署檢
    察官偵查起訴。
    理  由
甲、程序部分：
    被告丁○○所犯係死刑、無期徒刑、最輕本刑為3 年以上有
    期徒刑以外之罪，其於準備程式就前揭被訴事實為有罪之陳
    述，經告知簡式審判程式之旨，並聽取其與公訴人之意見後
    ，本院認無不得或不宜改依簡式審判程式進行之處，爰依刑
    事訴訟法第273 條之1 第1 項、第284 條之1 ，裁定由受命
    法官獨任進行簡式審判程式。
乙、實體部分：
一、上開犯罪事實，業據被告丁○○於本院準備程序中（詳本院
    卷內之準備程序筆錄）坦承不諱，核與被害人甲○○及丙○○警詢（詳雲林縣警察局虎尾分局刑事偵查卷之詢問筆錄）
    指述之情節相符，又有證人即共同被告乙○○於偵查中具結
    之證述足證，復有NSP-962 號機車失車唯讀案件基本資料、
    雲林縣警察局車輛尋獲電腦輸入單、雲林縣虎尾鎮○○路錄
    影監視翻拍照片2 張、0000000000號電話開戶資料、98年3
    月22日雙向通聯基地台位置、0000000000號電話開戶資料，
    附卷可憑，堪認被告自白與事實相符，本案事證明確，被告
    犯行堪以認定，應依法論科。
二、核被告所為，係犯刑法第320 條第1 項之竊盜罪及第325 條
    第1 項之搶奪罪。被告所犯上開2 罪間，犯意各別，行為互
    殊，應分論併罰。另被告與共同被告乙○○就上開搶奪之犯
    行，有犯意聯絡及行為分擔，應論以共同正犯。又被告前因
    竊盜案件，經本院判處有期徒刑1 年2 月確定，甫於96年7
    月12日縮刑期滿執行完畢，有臺灣高等法院被告前案紀錄表
    1 份附卷可憑，其於前開徒刑執行完畢後5 年內，故意再犯
    本案2 件有期徒刑以上之罪，為累犯，均應依法各加重其刑
    。爰審酌被告有構成累犯之竊盜前科已如前述，仍不知守法
    慎行，再度為竊盜之行為，顯見毫無尊重他人財產權之法治
    觀念，另見被害人甲○○在路旁行走，竟與共犯乙○○騎乘
    機車行進其旁，而徒手強行搶奪告訴人之皮包，得手財物後
    朋分花用一空，造成被害人2 人之財物損害，且迄今未賠償
    分文及犯後至本院審理時，始因共犯乙○○之勸導而坦承犯
    罪，犯後態度尚可等一切情狀，分別量處如主文所示之刑，
    並定其應執行刑如主文所示。
三、被告自備用以竊取機車之鑰匙1 支，既未扣案，又非違禁物
    ，為免沒收執行之困難，爰不併予宣告沒收。
據上論斷，依刑事訴訟法第273 條之1 第1 項、第299 條第1 項
前段，刑法第28條、第320 條第1 項、第325 條第1 項、第47條
第1 項、第51條第5 款，刑法施行法第1 條之1 ，判決如主文。
本案經檢察官陳詠薇到庭執行職務。
中    華    民    國    99    年    1     月    11    日
                  刑事第三庭  法  官  張文俊
以上正本證明與原本無異。
如不服本判決，應於收受送達後10日內，向本院提出上訴書狀，
並應敘述具體理由；其未敘述上訴理由者，應於上訴期間屆滿後
20日內，向本院補提理由書（均須按他造當事人之人數附繕本）
，「切勿逕送上級法院」。告訴人或被害人如對於本判決不服者
，應具備理由請求檢察官上訴，其上訴期間之計算係以檢察官收
受判決正本之日期為準。
                              書記官  金雅芳
中    華    民    國    99    年    1     月    11    日
附錄本案論罪科刑法條全文：
中華民國刑法第320條
（普通竊盜罪、竊佔罪）
意圖為自己或第三人不法之所有，而竊取他人之動產者，為竊盜
罪，處5 年以下有期徒刑、拘役或5 百元以下罰金。
意圖為自己或第三人不法之利益，而竊佔他人之不動產者，依前
項之規定處斷。
前二項之未遂犯罰之。
中華民國刑法第325條
（普通搶奪罪）
意圖為自己或第三人不法之所有，而搶奪他人之動產者，處6 月
以上5 年以下有期徒刑。
因而致人於死者，處無期徒刑或7 年以上有期徒刑，致重傷者，
處3 年以上10 年以下有期徒刑。
第1 項之未遂犯罰之。

司法院資訊處製作；財團法人民間司法改革基金會備份。
